臺灣高等法院民事裁定
110年度破抗字第12號
抗  告  人  Bauhinia Aviation Capital Limited




法定代理人  Sherice Arman

上列抗告人因與相對人李岳霖律師等即復興航空運輸股份有限公
司破產管理人間申報債權事件，對於中華民國109年11月27日臺
灣士林地方法院所為裁定（107年度執破字第8號），提起抗告，
本院裁定如下：
    主  文
抗告駁回。
抗告程序費用由抗告人負擔。
    理  由
一、按法院於訴訟代理權認為有欠缺而可以補正者，應定期間命
    其補正，民事訴訟法第75條第1項前段定有明文；該項規定
    ，依破產法第5條規定，於破產程序準用之。經查，李泰運
    、王雅慧、蘇以杉律師（下稱李泰運律師等3人）為抗告人
    於臺灣士林地方法院（下稱原法院）107年度執破字第8號破
    產事件之代理人，並具提起抗告之特別代理權，對於原法院
    駁回抗告人申報破產債權之裁定（下稱原裁定）聲明不服，
    於109年12月14日提起抗告，惟並未提出經抗告人委任為抗
    告程序代理人之委任狀；本院已於110年4月12日裁定命其於
    送達後20日內補正經駐外單位認證之委任狀，惟已逾相當期
    間迄未補正，有本院收文、收狀資料查詢清單、裁判費或訴
    狀查詢表可憑（見本院卷72、74、80頁）。李泰運律師等3
    人未受合法委任，自不得列為抗告人於本件抗告事件之代理
    人，合先敘明。
二、本件抗告人於原法院106年度破字第21、28號復興航空運輸
    股份有限公司（下稱復興航空）宣告破產事件，申報Bauhin
    ia Aviation Portfolio Company I Designated Activity 
    Company（下稱前出租人）與復興航空間因租賃型號A321-23
    1、編號6693號飛機（下稱系爭飛機）締結租機契約（下稱
    系爭契約），於復興航空違約後，前出租人終止出租該飛機
    並由抗告人受讓其基於該契約之相關權利所得請求復興航空
    給付租金美金（下同）1,213萬2,985.25元、維修準備金17
    萬8,444.32元、取回及修復回復系爭飛機費用16萬8,640.03
    元、相關法律上費用2,978.59元，合計1,248萬3,057.19元
    等債權（見原法院卷第45頁債權編號H001，下稱系爭債權）
    ，相對人於107年10月9日就系爭債權之加入或其數額聲明異
    議，經原法院以原裁定將系爭債權剔除。抗告人不服，提起
    抗告，其抗告意旨略以：本件得依據系爭契約及相關文件認
    定系爭債權存在，取回及修復飛機需相關費用乃航空器租賃
    業界眾所皆知，相對人亦未否認復興航空自105年11月間起
    未能維修系爭飛機，應准將系爭債權加入破產債權等語。並
    聲明：㈠原裁定廢棄；㈡系爭債權應列入破產債權。
三、按法院依破產法第125條第2項規定，對於破產債權之加入或
    其數額有異議所為之裁定，僅從形式上審查，如依形式審查
    之結果，足以明瞭有債權存在時，始得准許該債權加入破產
    債權。又在破產程序中該債權是否可以加入，及其數額若干
    ，雖專以該裁定為準。但該裁定並無實體上確定債權及其數
    額之效力，當事人對於該裁定所載債權及其數額如有爭執，
    得另行起訴請求確定，以否認該裁定之效力。經查，本件抗
    告人主張前出租人依系爭契約第13.2條約定終止出租系爭飛
    機（原法院卷第75頁），惟其所提出之依據為第三人ACG Ai
    rcraft Ireland Leasing Limited所出具之法律通知函件（
    原法院卷第323至324頁），相對人則主張係復興航空通知前
    出租人解除系爭契約（原法院卷第56頁），觀系爭契約並未
    載明復興航空因終止系爭契約應負給付前出租人租金、維修
    準備金、取回及回復系爭飛機費用及法律相關費用之具體數
    額，而相對人對此亦非無爭執（原法院卷第56頁、本院卷第
    16至17頁），抗告人就其主張取回及回復系爭飛機費用及法
    律相關費用又未能提出任何單據。以形式審查，尚無從認定
    復興航空於系爭契約終止後負有返還前出租人或抗告人系爭
    飛機並支付相關費用之義務。茲兩造就復興航空依系爭契約
    應否負賠償責任及其數額均有爭執，事涉契約解釋及適用，
    屬實體爭議，尚未經實體訴訟程序確認抗告人債權及數額，
    依形式審查，難認抗告人主張其依系爭契約或因該契約終止
    即對復興航空必有系爭債權存在，揆諸前開說明，自不應將
    之列入破產債權。
四、綜上，原裁定依相對人之異議將系爭債權剔除，並無不合，
    抗告意旨指摘原裁定不當，聲明廢棄，為無理由。
五、據上論結，本件抗告為無理由，爰裁定如主文。
中　　華　　民　　國　　110 　年　　6 　　月　　21　　日
              民事第二十三庭
                  審判長法  官  蕭胤瑮
                        法  官  袁雪華
                        法  官  楊舒嵐
正本係照原本作成。
本裁定除以適用法規顯有錯誤為理由外，不得再抗告。如提起再
抗告，應於收受送達後10日內委任律師為代理人向本院提出再抗
告狀。並繳納再抗告費新臺幣１千元。
中　　華　　民　　國　　110 　年　　6 　　月　　21　　日

                        書記官  常淑慧